臺灣雲林地方法院民事裁定
110年度聲字第66號
聲  請  人  崔雅婷  


相  對  人  鄭錦聰  
上列當事人間聲請停止執行事件，本院裁定如下：
    主  文
聲請人供擔保新臺幣貳拾伍萬元後，本院一一０年度司執字第三
七六二一號強制執行事件之執行程序，於本院一一０年度訴字第
六二一號債務人異議之訴事件裁判確定，或因撤回、和解、調解
而終結前，應暫予停止。
    理  由
一、按有回復原狀之聲請，或提起再審或異議之訴，或對於和解
    為繼續審判之請求，或提起宣告調解無效之訴、撤銷調解之
    訴，或對於許可強制執行之裁定提起抗告時，法院因必要情
    形或依聲請定相當並確實之擔保，得為停止強制執行之裁定
    。強制執行法第18條第2項定有明文。而該擔保金額之多寡
    應如何認為相當，固屬法院職權裁量範圍，惟該項擔保乃備
    供債權人因停止執行所受損害之賠償，其數額應依標的物停
    止執行後，債權人未能即時受償或利用該標的物所受之損害
    額，或其因另供擔保強制執行所受之損害額定之，非以標的
    物之價值或其債權額為依據（最高法院91年度台抗字第429
    號民事裁定意旨參照）。申言之，應以債權人因執行程序之
    停止，致原預期受償之時間延後所生之損害，為定擔保數額
    之依據。又依通常社會觀念，使用金錢之對價即為利息，執
    行債權倘為金錢債權，債權人因執行程序停止，致受償時間
    延後，通常可認係損失停止期間利用該債權金額所能取得之
    利息。另應付利息之債務，其利率未經約定，亦無法律可據
    者，週年利率為5％，民法第203條亦有明文。此項遲延利息
    之本質屬於法定損害賠償，亦可據為金錢債權遲延受償所可
    能發生之損害賠償標準。
二、查相對人前向本院對聲請人提起給付票款之強制執行事件，
    由本院110年度司執字第37621號強制執行事件（下稱系爭執
    行事件）受理執行中，惟聲請人嗣以相對人作為執行名義之
    本票債權，因聲請人提存清償而消滅為由，提起債務人異議
    之訴，現由本院110年度訴字第621號債務人異議之訴事件（
    下稱系爭本案）繫屬審理中。聲請人主張系爭執行事件倘不
    停止執行，其將難以回復執行前之原有狀態為理由，而聲請
    裁定停止系爭執行事件之執行程序。經本院調取系爭執行事
    件之卷宗及系爭本案之卷宗審究後，從形式觀察，聲請人提
    起系爭本案並非毫無法律上依據，認為聲請人之聲請為有理
    由，應予准許。茲審酌相對人於系爭執行事件中所持執行名
    義即臺灣高雄地方法院110年度司票字第6938號確定裁定，
    關於利息之計算固按年息16％計算，惟強制執行法第18條第2
    項所供擔保係備供相對人因停止執行所受損害之賠償，其數
    額應以相對人因停止執行無法利用其應受清償之金額而發生
    相當於利息之損失為酌定，此與兩造間就借款債權約定之利
    息如何計算無關，又參酌現今金融機構存放款利率均遠低於
    年息5％，則相對人因停止執行致無法立即受償債權之損害，
    依其債權本金以年息5％計算，應屬適當。而本件相對人對聲
    請人聲請強制執行之本票債權金額為新臺幣（下同）1,350,
    000元，故系爭本案屬不得上訴第三審法院事件，預計該訴
    訟事件之審理期間約為3年4個月（按司法院發布之各級法院
    辦案期限實施要點第2條規定，民事通常程序案件第一審辦
    案期限為1年4個月、第二審辦案期限為2年），依上開說明
    及計算基準，相對人因停止執行可能遭受之利息損失約為22
    5,000元【計算式：1,350,000元×5％×（3+4/12)=270,000元
    】，另考量相對人聲請執行之標的及系爭本案移審、分案等
    程序上所費時間等因素，爰酌定如主文所示擔保金額准許之
    。
三、爰依強制執行法第18條第2項，裁定如主文。
中　　華　　民　　國　　110 　年　　12　　月　　27　　日
                  民事第一庭    法  官  廖國勝
以上正本係照原本作成。
如對本裁定抗告，應於收受裁定正本送達後10日內向本院提出抗
告狀，並繳納抗告裁判費新臺幣1,000元。
中　　華　　民　　國　　110 　年　　12　　月　　27　　日
                                書記官　林曉佩